【裁判字號】    95,抗,207
【裁判日期】    951011
【裁判案由】    本票裁定
【裁判全文】
臺灣高雄地方法院民事裁定               95年度抗字第207號
抗  告  人  甲○○
                        樓
相  對  人  裕融企業股份有限公司
法定代理人  乙○○
上列抗告人因與相對人間本票裁定事件，對於中華民國95年9月
7日臺灣高雄地方法院高雄簡易庭95年度票字第25772號裁定提起
抗告，本院裁定如下：
    主  文
抗告駁回。
抗告程序費用新台幣壹仟元由抗告人負擔。
    理  由
一、按執票人向本票發票人行使追索權時，得聲請法院裁定後強
    制執行；發票人主張本票係偽造、變造者，於裁定送達後20
    日內，得對執票人向為裁定之法院提起確認之訴，票據法第
    123 條、非訟事件法第195 條定有明文。又本票執票人依上
    開法條之規定，聲請法院裁定許可強制執行，係屬非訟事件
    ，此項聲請之裁定及抗告法院之裁定，僅依非訟案件程序，
    以審查強制執行許可與否，並無確定實體上法律關係存否之
    效力，如發票人就票據債務之存否有爭執時，應由發票人提
    起確認之訴，以資解決，亦有最高法院57年台抗字第76號判
    例可資參照。
二、相對人主張：其執有抗告人與第三人林忠義共同簽發，如原
    裁定所示之本票一紙，並記載免除作成拒絕證書，屆期提示
    未獲付款，依票據法第123 條聲請裁定許可強制執行等情，
    業已提出本票一紙為證，原裁定予以准許，即無不合。抗告
    意旨略以：上開本票僅由林忠義簽發，抗告人僅係林忠義還
    款之保證人，並為民法第745 條之先訴抗辯等語，所稱即使
    屬實，然系爭本票發票人欄確有「甲○○」之簽名記載，有
    本票影本一紙附卷可稽，依上開最高法院判例意旨，法院自
    應為許可強制執行之裁定，抗告人如認該共同簽發部分係遭
    偽造，應依上開非訟事件法規定，另提起確認之訴以資救濟
    ；又得否為先訴抗辯屬實體上爭執，依上開最高法院判例意
    旨，亦應由抗告人另行提起訴訟，以資解決，均非本件非訟
    程序所得加以審究，從而，原裁定為許可強制行之裁定，尚
    無不合，抗告意旨指摘原裁定有誤，求予廢棄改判，為無理
    由，應予駁回。
三、據上論結，本件抗告為無理由，依非訟事件法第46條、第21
    條第2 項，民事訴訟法第495 條之1 第1 項、第449 條第1
    項、第78條，裁定如主文。
中    華    民    國    95    年    10    月    11    日
                  民事第一庭    審判長法  官  陳嘉惠
                                      法  官  廖純卿
                                      法  官  鄭峻明
以上正本證明與原本無異。
本裁定不得抗告。
如不服本裁定應於送達後10日內向本院提出再抗告狀，並繳納再
抗告費新台幣1000元。再為抗告應以適用法規顯有錯誤為理由，
並經本院之許可，該許可以原裁定所涉及之法律見解具有原則上
重要性者為限。
中    華    民    國    95    年    10    月    11    日
                                      書記官  鍾淑美


司法院資訊處製作；財團法人民間司法改革基金會備份。
